【裁判字號】    94,易,899
【裁判日期】    950308
【裁判案由】    賭博
【裁判全文】
臺灣彰化地方法院刑事判決               94年度易字第899號
公  訴  人  臺灣彰化地方法院檢察署檢察官
被      告  甲○○
上列被告因賭博案件，經檢察官聲請簡易判決處刑（九十四年度
偵字第三三三六號），經本院彰化簡易庭（九十四年度彰簡字第
五九二號）認不宜以簡易判決處刑，簽移本院刑事庭改依通常程
序審理，被告於準備程序中就被訴事實為有罪之陳述，經告知簡
式審判程序之旨，並聽取公訴人及被告之意見後，由本院合議庭
裁定由受命法官獨任進行簡式審判程序，判決如下：
    主  文
甲○○共同以賭博為常業，處有期徒刑陸月，如易科罰金，以
佰元折算壹日。扣案如附表所示之物均沒收之。
    犯罪事實
一、甲○○【（服役期間：自民國九十三年五月四日起至九十四
    年十月二十四日止）前曾於九十四年一月十八日，因違反動
    產擔保交易法案件，經本院判處有期徒刑五月，並於九十四
    年十一月二十四日確定（後於九十五年二月十三日聲請分三
    期繳納易科之罰金，現仍在分期繳納中）】自九十年一月十
    五日起向其成年之男性友人以分期付款之方式，頂下位在彰
    化縣彰化市○○里○○街三十二號一樓之「利日電子遊戲場
    」，並依電子遊戲場業管理條例之規定辦理獨資之營利事業
    登記後，即在上址（含三十四號）所開設屬公眾得出入之場
    所之「利日電子遊戲場（對外所掛之招牌為「尚旺電子遊藝
    場）」內，擺設包括「水果盤」、「小瑪琍」、「滿貫大享
    」、「小丑列車」、「七龍珠」、「列車方程式」、「水果
    精靈」、「３ＰＫII」、「霹靂名銖」、「皇冠霹靂馬」、
    「快樂保齡球」、「小黑人」及「梭哈」等各式電動賭博機
    具，並基於賭博之概括犯意，與不特定之賭客賭博財物，其
    賭法係由不特定之賭客以現金到櫃兌換代幣【每一枚代幣
    等於現金新臺幣（下同）十元】，再以代幣投入上開所擺設
    之各式電動賭博機具內開分（開分比詳如附表備註所示），
    賭客押分後與上開各式電動賭博機具對賭，如押中機台號碼
    或所下注之圖形即可依比數比加計分數（依機台種類不同輸
    贏，詳如附表備註所載），如未押中者則扣分，以累積之分
    數決定輸贏，累積之分數經洗分後，可將所洗之分數照原開
    分比依比例直接兌換現金（詳見附表備註之記載），零分者
    則賭客所交付之賭資歸甲○○所有之方式賭博財物，甲○○
    即以此所得充為生活之資，並以之此為常業。嗣於九十三年
    五月四日起，甲○○因須入伍服役之關係，乃以每月薪資三
    萬元之代價，委請與其具有犯意聯絡及行為分擔之兄長施立
    方（業經檢察官為緩起訴之處分）以同上之賭法及洗分兌換
    現金之方式，代為管理該「利日電子遊戲場」，經營所得之
    款項再由施立方匯款交付予甲○○，並自九十三年十一月間
    起，以每月薪資二萬六千元僱用亦具有犯意聯絡及行為分擔
    之蔡佩君（亦經檢察官為緩起訴之處分）擔任會計，負責為
    不特定之賭客兌換代幣開分及洗分換現金之工作，甲○○、
    施立方及蔡佩君三人並均以此為常業。廖梓辰（業經檢察官
    為緩起訴之處分）則基於賭博之概括犯意，自九十四年一月
    間起先後四次前往該公眾得出入之場所之「利日電子遊戲場
    」賭博財物，其中於九十四年四月二十日下午五時許，因把
    玩「霹靂名銖」之電動賭博機具共計累積分數二百分後，向
    蔡佩君洗分兌換現金二千元，迨於九十四年四月二十七日下
    午六時五分，廖梓辰正在上址以所兌換之代幣投入「霹靂名
    銖」之電動賭博機具博財物時，為警持本院所核發之索搜票
    並喬裝賭客入內把玩當場洗分兌換現金而查獲，並扣得如附
    表所示之物。
二、案經彰化縣警察局彰化分局移送臺灣彰化地方法院檢察署檢
    察官偵查後聲請以簡易判決處刑。
    理  由
一、按現役軍人犯陸海空軍刑法或其特別法之罪，依軍事審判法
    之規定追訴審判之，此觀軍事審判法第一條第一項前段規定
    自明。查本件被告甲○○服役期間雖係自九十三年五月四日
    起至九十四年十月二十四日止，且被告所犯本件常業賭博罪
    其發覺亦在任職服役中，然被告所犯本件常業賭博罪並非屬
    陸海空軍刑法或其特別法之罪，揆諸上揭規定，普通法院對
    於被告則有審判權，先予敘明。
二、上揭犯罪事實業據被告甲○○於本院審理時均坦承不諱，核
    與證人即同案共犯施立方、蔡佩君及曾兌換現金之賭客廖梓
    辰等人於警、偵訊中所證述之情節相符，並有現場與扣案物
    品照片共計十六幀附卷及如附表所示之電動賭博機具共計二
    十六台（含ＩＣ板共計二十六塊）、賭資共計四千五百八十
    元、櫃代幣一袋、機具內代幣一袋、電玩開洗分報表二百
    零五張、電玩開洗分帳冊一本、監視器主機一台等扣案足資
    佐證，足認被告之自白與事實相符，堪予採信。另被告於本
    院審理時坦承雖有時會賠錢，但平均每月營收約二十萬元（
    詳見本院九十五年二月二十二日審判筆錄）等語，而同案共
    犯施立方、蔡佩君二人於檢察官偵查中則分別供稱每月之薪
    資為三萬元及二萬六千元，再參以本件被查獲之電動賭博機
    具高達二十六台，且當場所查獲之賭資亦達四千五百八十元
    ，益見被告甲○○及施立方、蔡佩君等人均係以此為常業無
    訛，本件事證明確，被告犯行洵堪認定。
三、查被告甲○○以固定之場所，長期經營賭博性電玩，擺設之
    電動賭博性機具於查獲時多達二十六台，且被告甲○○以薪
    資聘僱專人即同案被告施立方、蔡佩君等人，分別負責管理
    、巡視、擔任開、洗分員及現金兌換之會計小姐等工作，渠
    三人間基於常業賭博之犯意甚明。故核被告甲○○所為，係
    犯刑法第二百六十七條之常業賭博罪，被告甲○○、施立方
    （自九十三年五月四日起）、蔡佩君（自九十三年十一月間
    起）三人間，具有犯意聯絡及行為分擔，均為共同正犯。爰
    審酌被告甲○○之平日素行、犯罪之動機、目的均僅為圖一
    己之利益、手段、所經營賭博機具之數量高達二十六台，及
    所經營時間長短、對社會治安所生危害之程度及被告犯罪後
    坦承犯行態度尚屬良好等一切情狀，量處如主文所示之刑，
    並諭知易科罰金之折算標準，以示懲儆。
四、扣案之如附表編號一至十七所示之物品，或為當場賭博之器
    具（指附表編號一至十六）或為賭檯及兌換籌碼處之財物（
    即賭資，指附表編號十七），附表編號十八至二十所示之物
    為則為被告所有，且均係供其犯罪所用之物，此業經被告陳
    明在卷，爰分別依刑法第二百六十六條第二項、第三十八條
    第一項第二款之規定宣告沒收之。
據上論斷，應依刑事訴訟法第四百五十二條、第二百七十三條之
一第一項、第二百九十九條第一項前段，刑法第二十八條、第二
百六十七條、第二百六十六條第二項、第四十一條第一項前段、
第三十八條第一項第二款，罰金罰鍰提高標準條例第一條前段、
第二條，判決如主文。
本案經檢察官洪英丰到庭執行職務。
中    華    民    國  九十五  年    三     月    八   日
                  刑事第二庭    法  官  許旭聖
以上正本證明與原本無異。
如不服本判決，應於判決送達後十日內，向本院提出上訴狀（須
附繕本），上訴於臺灣高等法院臺中分院。
中    華    民    國  九十五  年    三     月    八   日
                                書記官  黃幼華
附錄本案論罪科刑法條：
刑法第二百六十六條：
在公共場所或公眾得出入之場所賭博財物者，處一千元以下罰金
。但以供人暫時娛樂之物為賭者，不在此限。
當場賭博之器具與在賭檯或兌換籌碼處之財物，不問屬於犯人與
否，沒收之。
刑法第二百六十七條：
以賭博為常業者，處二年以下有期徒刑，得併科一千元以下罰金
。
附        表：
編號：名        稱    數量（金額）  備註（開分比）
一、  「水果盤」      三台          一比三十（三百分兌
                                              換十元）
      「水果盤」      四台          一比十  （一千分兌
                                              換一百元）
二、  「小瑪琍」      三台          一比一  （十分兌換
                                              十元）
三、  「滿貫大享」    三台          十比一  （一分兌換
                                              十元）
四、  「小丑列車」    二台          一比一  （十分兌換
                                              十元）
五、  「七龍珠」      一台          一比一  （十分兌換
                                              十元）
六、  「列車方程式」  一台          一比五  （五十分兌
                                              換十元）
七、  「水果精靈」    一台          一比一  （十分兌換
                                              十元）
八、  「３ＰＫII」    二台          一比一  （十分兌換
                                              十元）
九、  「霹靂名銖」    二台          十比一  （一分兌換
                                              十元）
十、  「皇冠霹靂馬」  一台          一比一  （十分兌換
                                    雙人座    十元）
十一、「快樂保齡球」  一台          一比一  （十分兌換
                                              十元）
十二、「小黑人」      一台          一比十  （一百分兌
                                              換十元）
十三、「梭哈」        一台          一比二十（二百分兌
                                              換十元）
十四、ＩＣ板          共計二十六塊
十五、櫃代幣        一袋（一枚代幣等於十元現金）
十六、機具內代幣      一袋
十七、賭資            共計四千五百
                          八十元
十八、電玩開洗分報表  二百零五張    甲○○所有，記載開
                                    洗分金額。
十九、電玩開洗分帳冊  一本          甲○○所有。
二十、監視器主機      一台          甲○○所有，供監視店
                                    內賭客動靜之用。


司法院資訊處製作；財團法人民間司法改革基金會備份。
